【裁判字號】    99,交抗,360
【裁判日期】    990831
【裁判案由】    聲明異議
【裁判全文】
臺灣高等法院高雄分院刑事裁定         99年度交抗字第360號
抗 告 人即
聲明異議人  甲○○
上列抗告人因違反道路交通管理條例聲明異議案件，不服臺灣高
雄地方法院中華民國99年7 月23日裁定（99年度交聲字第974 號
），提起抗告，本院裁定如下：
    主  文
抗告駁回。
    理  由
一、高雄市政府交通局原處分意旨以：異議人即受處分人甲○○
    於民國98年2 月4 日晚上8 時4 分許，騎乘車號XLL-620 號
    重型機車，行經高雄市○○路、漁港北一路路口處，因駕車
    行經有燈光號誌管制之交叉路口闖紅燈，經高雄市政府警察
    局前鎮分局草衙派出所舉發異議人「闖紅燈（直行，南→北
    ）」，並開立高市警交字第B00000000 號舉發違反道路交通
    管理事件通知單，而高雄市政府交通事件裁決中心依據道路
    交通管理處罰條例第53條第1 項及第63條第1 項第3 款規定
    ，於99年3 月15日以高市交裁字第裁32-B00000000號裁決書
    裁處異議人罰鍰新臺幣（下同）2,700 元，並記違規點數3
    點。
二、異議人不服該裁決，向原審聲明異議意旨略以：我平常騎車
    時速都只有20到30公里而已，並無印象有裁決書所載闖紅燈
    之事，亦未收檢舉通知（按即舉發違反道路交通管理事件通
    知單），原處分顯有錯誤，請求撤銷原處分等語。
三、按汽車駕駛人，行經有燈號號誌管制之交岔路口闖紅燈者，
    處新台幣1,800 元以上5,400 元以下罰鍰，道路交通管理處
    罰條例第53條第1 項定有明文。經查，本件異議人甲○○於
    98年2 月4 日晚上8 時4 分許，騎乘車號XLL-620 號重型機
    車，沿高雄市○○路由南往北方向行駛，行經新生路、漁港
    北一路有燈光號誌交岔路口，因違規闖越紅燈，為警攔停舉
    發等情，業經證人即本件舉發警員陳世錕於原審到庭證稱：
    「本件是我舉發的，那時我站在新生路上，距離新生路與漁
    港北一路路口30公尺處，執行取締酒駕，就看到受處分人從
    行駛新生路上闖闖逾上開路口紅燈，他經過路口時就已經是
    紅燈了，是我看到受處分人闖紅燈，我攔截受處分人之後，
    馬上告訴他『你闖紅燈』，受處分人往後看，當場表示他是
    闖紅燈，我就現場開立紅單並交付給受處分人，受處分人要
    求闖紅燈不要開那麼重，所以拒簽，受處分人有收舉發通知
    單，只是拒簽，如果是拒收的話，我們會寫上拒簽收，我寫
    拒簽的話表示受處分人有將舉發通知單收走」等語（見原審
    卷第16頁、第17頁）。證人陳世錕上開證述情節，除能具體
    描述值勤時所見之情況外，且無任何無矛盾之處，而其係在
    案發地點執行取締酒駕勤務時，全程目賭受處分人闖越紅燈
    之事實後始攔停舉發，其與受處分人素不認識，亦無仇隙，
    則證人陳世錕基於維護交通秩序所為之舉發，應無任意構陷
    異議人違規之由，足認證人上開證詞應屬真實，再參以受處
    分人於本院調查時供稱：警員開我紅單的時候，跟我說旁邊
    有人所以一定要開，我就說你一定要開的話，那給你作績效
    ，要開輕一點等語（見原審卷第17頁），亦與證人陳世錕上
    開證述：受處分人要求闖紅燈不要開那麼重等情節互核相符
    ，苟如受處分人所述其並未闖紅燈，則依常情，應會當面與
    舉發員警據理力爭，澄清自己並未違規闖紅燈，又豈會要求
    或同意員警要開金額較輕之舉發通知單？受處分人所辯顯與
    常理不符，益徵受處分人確有如裁決書所載闖越紅燈之交通
    違規行為，原審因而認原處分機關之裁決於法並無不合，駁
    回受處分人之異議。
四、受處分人即原審異議人抗告意旨略以：異議人並無印象有闖
    紅燈之事，亦未收檢舉通知，異議人因見警員已開紅單，即
    難更改，且知與警員爭執也爭不過，只好請求警員登記較輕
    之違規事實，事實上異議人並無闖紅燈之違規行為，爰請求
    撤銷原裁定，更為適當之裁定云云。
五、惟按交通勤務警察或依法令執行交通稽查任務人員，開單舉
    發違反道路交通管理處罰條例所列之違規事實，本質上為行
    政處分，係公務員基於職務上之權力，依法就具體事件所為
    ，並具有公法上效果之單方行政行為。根據公務員為公法上
    行為具有公信力之原則，該行政處分當可被推定為真正，且
    其據以依法處分之事實認定，亦應可推定為正確無誤；故本
    此公信原則，立法者乃賦予行政機關違反道路交通事件統一
    裁罰基準及處理細則等相關規定，使交通勤務警察或依法令
    執行交通稽查任務人員得當機處分，以達維護交通秩序及公
    共安全之行政目的。而抗告人於此並未就執勤警員陳世錕之
    舉發是否有誤提出相關證據以供調查，本院亦查無任何證據
    足以證明陳世錕警員有捏造事實違法取締之情事，則陳世錕
    警員本其維護交通秩序、安全職責所為之舉發，自應受到合
    法、正確之推定，是原審認原處分機關之裁決於法並無不合
    ，駁回抗告人之異議，核無不當，本件抗告人之抗告，非有
    理由，應予駁回。
六、據上論斷，應依道路交通案件處理辦法第26條，刑事訴訟法
    第412 條，裁定如主文。
中    華    民    國    99    年    8     月    31    日
                  刑事第四庭    審判長法  官 蕭權閔
                                      法  官 李嘉興
                                      法  官 陳吉雄
以上正本證明與原本無異。
本裁定不得再抗告。
中    華    民    國    99    年    9     月    2     日
                                      書記官 郭蘭蕙

司法院資訊處製作；財團法人民間司法改革基金會備份。
